【裁判字號】    90,交易,6
【裁判日期】    900430
【裁判案由】    過失傷害
【裁判全文】
臺灣宜蘭地方法院刑事判決                              九十年度交易字第六號
    公  訴  人  臺灣宜蘭地方法院檢察署檢察官
    被      告  乙○○
右列被告因過失傷害案件，經檢察官提起公訴（八十九年度偵字第三四七四號），本
院判決如左︰
    主  文
乙○○因過失傷害人，處有期徒刑月，如易科罰金，以參佰元折算壹日。
    事  實
一、乙○○於民國八十九年九月六日下午，駕駛車號ＰＯＯ─三一Ｏ號輕機車，沿宜
    蘭縣頭城鎮○○路，由復興路往吉祥路方向行駛，於同日十八時三十分許，途經
    復興路與文雅路口前劃有分向限制線路段及雙向禁止超車線之道路路段時，駕駛
    人應注意車前狀況兩車併行之間隔，並隨時採取必要之安全措施，及於同一車道
    行駛時，除擬超越前車外，後車與前車之間應保持隨時可以煞停之距離，而依當
    時情形，天氣晴、夜間又非不能注意，竟疏未注意，僅與同向由甲○○騎乘搭載
    丙○○之腳踏車保持五公尺之距離，乙○○當時已預測甲○○所騎乘之腳踏車可
    能左轉，亦未從後方鳴按喇叭或做出其他警示或安全措施，仍逕行前行，因而於
    甲○○未注意後車突然左轉之情形下，乙○○不及反應，因而由後撞及甲○○之
    腳踏車，致人車倒地，甲○○受有手部扭傷（未據提出告訴）後座之丙○○並受
    有左脛、腓骨骨折等傷害。
二、案經被害人丙○○訴由臺灣宜蘭地方法院檢察署檢察官偵查起訴。
    理  由
一、訊據被告對於右揭時地與甲○○所騎乘之腳踏車撞及、丙○○受有前揭傷勢等事
    實，固不否認，惟否認有何過失傷害之犯行，辯稱：係甲○○之腳踏車突然左轉
    ，伊煞避不及而撞擊云云。惟查，右揭事實業據甲○○於警、偵訊中及告訴人丙○○於警、偵訊及本院審理中指訴綦詳，且被告於警訊時已供承其當時與甲○○
    所騎乘之腳踏車相距五公尺左右等語（見八十九年十一月十三日警訊筆錄），被
    告翻異前供辯稱其當時與甲○○所騎乘之腳踏車相距三個機車車身云云，應屬事
    後卸責之詞，不足採信；再者，被告於本院審理中供述：當時看到他的腳踏車搖
    搖晃晃，不確定他是否要左轉，我就騎過去，我並沒有鳴按喇叭等語（見本院九
    十年二月六日訊問筆錄），由被告供述足見，其於後方已經預測甲○○騎乘之腳
    踏車可能要左轉，然因疏未保持安全煞停距離且未對於前車做出警示及貿然前行
    ，因而與甲○○所騎乘之腳踏車撞擊。此外，並有道路交通事故調查報告表一紙
    附卷足資佐證，且告訴人丙○○確因本件車禍而受有左脛、腓骨骨折等傷害，並
    有宜蘭縣羅東博愛醫院診斷證明書一紙附卷足憑。
二、按汽車在同一車道行駛時，除擬超越前車外，後車與前車之間應保持隨時可以煞
    停之距離；又按汽車行駛時，駕駛人應注意車前狀況及兩車併行之間隔，並隨時
    採取必要之安全措施，汽車道路交通安全規則第九十四條第一項、第三項分別定
    有明文。本件被告騎乘輕型機車，自應注意上開規定，且依當時情形天候、路況
    、視距良好，又非不能注意，竟疏未注意，猶未保持安全煞停距離，致與同向由
    甲○○所騎乘之腳踏車發生撞擊，使告訴人丙○○受傷，其行為自有過失，其過
    失之行為並與告訴人之受傷具有相當因果關係。雖甲○○騎乘腳踏車突然左轉未
    注意後車情形，亦有過失，但被告仍難辭過失之責任，事證明確，被告犯行應堪
    予認定。
三、核被告騎乘輕型機車，因過失致使他人受傷，所為係犯刑法第二百八十四條第一
    項前段之過失傷害罪。查被告於犯罪後，乃由告訴人通知有偵查犯罪職務之公務
    員，亦即由告訴人向有偵查犯罪職務之宜蘭縣警察局礁溪分局報告處理，業據被
    告供述明確（見九十年四月二十日審理筆錄），本件不符自首之規定，不予減輕
    其刑，附此敘明。爰審酌被告之品行、對本件車禍發生之過失程度、對被害人身
    體健康所生之危害，及其事後雖曾試圖與告訴人洽談賠償事宜，然因雙方對於賠
    償金額之差距甚大，故迄今仍未與被害人達成民事和解，賠償被害人所受之損害
    等一切情狀，量處如主文所示之刑，並諭知易科罰金折算標準，以示懲儆。
據上論斷，應依刑事訴訟法第二百九十九條第一項前段，刑法第二百八十四條第一項
前段、第四十一條，罰金罰鍰提高標準條例第一條前段，第二條，判決如主文。
本案經檢察官林慧到庭執行職務
中      華      民      國      九十     年       四       月     三十  日
                                     臺灣宜蘭地方法院交通法庭
                                           法  官  李  毓  華
右正本證明與原本無異。
如不服本判決，應於判決送達後十日內向本院提出上訴狀。(應附繕本)
                                           書記官  林  慶  生
中      華      民 國      九十     年       五       月     四    日
參考法條：
刑法第二百八十四條第一項前段
因過失傷害人者，處六月以下有期徒刑、拘役或五百元以下罰金。致重傷者，處一年
以下有期徒刑、拘役或五百元下罰金。


司法院資訊處製作；財團法人民間司法改革基金會備份。
